臺灣彰化地方法院民事判決　99年度勞訴字第28號
原　　　告　李正明
訴訟代理人　劉興活
　　　　　　周瑞鎧律師
複代理人　　陳國偉律師
被　　　告　萬安保全股份有限公司
法定代理人　盧振華
訴訟代理人　王文勝
上列當事人間請求損害賠償事件，本院於民國100年6月16日言詞
辯論終結，茲判決如下：
    主  文
原告之訴及假執行之聲請均駁回。
訴訟費用由原告負擔。
    事實及理由
一、原告起訴主張：
  (1)原告於民國90年1月22日受雇於被告，擔任保全人員，約定
    月薪新台幣（下同）3萬元。嗣於90年1月24日早上，原告從
    彰化縣伸港鄉住所往台中縣烏日鄉成功嶺旁上班地點之上班
    途中，發生車禍意外，受有頸髓損傷，導致原告雙上肢、雙
    下肢癱瘓，經多年來治療，狀況仍未見改善。
  (2)原告受被告僱用，被告並未立即替原告投保勞工保險，致使
    原告無法請領勞工保險失能給付，受有損失。原告因頸髓損
    傷導致雙上肢、雙下肢癱瘓，重度失能，臥床、失禁，須持
    續照護及注意，依勞工保險失能給付標準及其附表所示，屬
    第2-2項：「中樞神經系統機能之病變，引起截癱或偏癱，
    終身無工作能力，為維持生命必要之日常生活活動之一部須
    他人扶助者。」，為第2級失能，給付1,000日工資。又原告
    因執行職務而致傷病，增給50%，故給付1,500日工資。原告
    月薪3萬元，依據勞工保險投保薪資分級表，投保薪資等級
    為第14級，日投保薪資為1,010元。倘若被告有替原告投保
    勞工保險，則原告得請領之勞工保險失能給付為1,515,000
    元（計算式：1,010×1,500＝1,515,000），原告自得請求
    被告賠償該損失。為此依法提起本訴，並聲明：被告應給付
    原告1,515,000元，及自起訴狀繕本送達之翌日起至清償日
    止，按年息5%計算之利息；訴訟費用由被告負擔；願供擔保
    請准宣告假執行。
二、被告則以：
    原告主張其「自90年1月22日起受雇於被告公司擔任保全人
    員」、「約定月薪3萬元」、「於受僱期間90年1月24日早上
    上班途中發生車禍受傷」等情，皆僅為空言，而未見其提出
    任何證據可資證明，被告皆否認之。事實上，被告公司內並
    無任何原告曾任職之紀錄存在，且原告既自稱係於90年1月
    24日上班途中發生車禍，何以事隔近10年，始對被告提出損
    害賠償之請求，而於此10年期間內皆不曾與被告洽商相關賠
    償問題？此顯與常情不符。原告起訴所主張之事實均屬不能
    證明，其請求即無理由，應予駁回等語，資為抗辯，並聲明
    ：原告之訴駁回；訴訟費用由原告負擔；如受不利判決，願
    供擔保請准免為假執行。
三、原告主張其於90年1月22日受雇於被告，惟此為被告所否認
    。而按主張有利於己之事實者，就其事實有舉證之責任，民
    事訴訟法第277條定有明文。原告主張上揭事實，固據其提
    出被告公司制服一套為證，惟被告公司制服之取得來源非僅
    受僱一途，僅憑原告持有被告公司制服一套之事實，並不足
    以推論原告受僱於被告，此外原告並未能舉其他確切之事證
    足資證明其受僱於被告，其上開主張之事實，即尚不足採信
    。原告又謂被告訴訟代理人及公司主管，於訴訟期間曾至原
    告家中提出以30萬元和解之條件，惟縱然屬實，此亦僅為被
    告洽商和解所為之讓步，並不能據以為有利於原告之證據，
    併此敘明。
四、綜上，原告主張其受僱於被告，舉證尚有不足。從而，其依
    勞工保險條例第72條第1項規定，請求被告賠償未投保勞工
    保險之損失1,515,000元及遲延利息，為無理由，應予駁回
    。原告之訴既經駁回，其假執行之聲請即失所附麗，應併予
    駁回。
五、本件事證已臻明確，兩造其餘之攻擊防禦方法，核與判決結
    果不生影響，爰毋庸一一論述。
六、訴訟費用負擔之依據：民事訴訟法第78條。
中    華    民    國   100    年    6     月    30    日
                  民事第二庭    法  官  施錫揮
以上正本係照原本作成。
如對判決上訴，應於判決送達後20日內向本院提出上訴狀。如委
任律師提起上訴者，應一併繳納上訴審裁判費。
中    華    民    國   100    年    6     月    30    日
                                書記官  梁高賓